【裁判字號】    90,交易,171
【裁判日期】    900518
【裁判案由】    公共危險
【裁判全文】
臺灣高雄地方法院刑事判決                          九十年度交易字第一七一號
    公  訴  人  臺灣高雄地方法院檢察署檢察官
    被      告  甲○○
右列被告因公共危險案件，經檢察官提起公訴（九十年度偵字第三六九七號），本院
判決如左：
    主  文
甲○○服用酒類，不能安全駕駛動力交通工具而駕駛，累犯，處有期徒刑參月，如易
科罰金，以參佰元折算壹日。
    事  實
一、甲○○前於民國八十九年間，因公共危險案件，經台灣屏東地方法院以八十九年
    潮交簡字第一０二號判決，處有期徒刑二月確定，甫於八十九年十一月二十七日
    易科罰金執行完畢，仍不知悔改，復於九十年二月八日晚間十一時五分前之某時
    ，在不詳地點飲用酒精類飲品並達不能安全駕駛車輛之狀態下，仍駕駛車號ＶＤ
    ─七一五九號自用小客車沿高雄縣仁武鄉○○路行駛。同日晚間十一時五分許，
    途經仁林路與澄觀路路口時，因酒醉注意力及反應能力減弱，而與乙○○所駕駛
    直行於澄觀路之車號：ＳＮ─００二五號自用小貨車發生車禍，適有員警在附近
    取締檳榔攤而至現場處理，甲○○為避免酒後駕車犯行為警查獲，竟前往附近檳
    榔攤購買保力達Ｂ飲用，企圖規避刑事責任，惟經警測試其呼氣酒精濃度達每公
    升０、九七毫克。
二、案經高雄縣警察局仁武分局報告台灣高雄地方法院檢察署檢察官偵查起訴。
    理  由
一、訊據被告甲○○矢口否認有酒後駕車之犯行，辯稱：並非酒後駕車，而是因為車
    禍後心情不好才會購買保力達Ｂ飲用云云。惟查，本件被告與乙○○發生車禍後
    產生撞擊聲，其所駕駛之車輛並因毀損而有刮地聲，方引起在附近值勤之員警丙
    ○○之注意而將之攔下之情，業據證人丙○○證述屬實，洪某並證稱：「（當時
    被告精神狀態如何？）我要他下車他不要下車，車窗打開後都是酒氣，我認為他
    不宜開車，就將他攔下」、「（在何處做酒測？）回警局，當時他確實喝了一杯
    保力達，約一百西西左右才做酒測」、「（被告意識是否清楚？）我們問他一句
    ，他講了十幾句，走路不穩」等語（見本院九十年四月十七日筆錄），核與證人
    乙○○於警訊中陳稱：「甲○○駕車與我車發生交通事故，欲逃離被警攔下來下
    車，站立不穩，說話口氣有濃厚酒味，警方盤問他，語無倫次，明顯酒後駕車」
    之語相符，足見被告於車禍發生前確有飲酒，而被告為警查獲後，意識模糊且語
    無倫次，且站立不穩之實，亦經前開證人證述在卷，並有高雄縣警察局處理駕駛
    人違反刑法第一百八十五條之三案件測試觀察記錄表在卷足憑，是被告於飲酒後
    已達於無法安全駕駛車輛之程度，亦堪認定。此外，復有被告為警查獲時，吐氣
    所含酒精成分為每公升零點九七毫克之測試值一紙、舉發違反道路交通管理事件
    通知單各一紙附卷可稽，至被告辯稱，係因車禍發生後飲用一瓶保力達Ｂ，所以
    才會有前開酒測結果，然被告於車禍發生前確有飲酒且達於不能安全駕駛之程度
    既然屬實，已如前述，其事後是否飲酒均無礙於前揭事實之認定，況被告所陳車
    禍後飲用約五百毫升保力達Ｂ之事實即令屬實，然市售保力達Ｂ飲品，其酒精濃
    度為每一百毫升中含八公克酒精，經依Widmark’s公式及內政部警政署酒測實驗
    結果約略推算，以被告六十五公斤之體重，需飲用約一千四百毫升之保力達Ｂ後
    ，其呼氣之濃度方可達到每公升零點九七毫克之程度，有該局九十年四月三十日
九十刑鑑字第五五七一七號函在卷足憑，亦可見被告於車禍發生前另有飲用酒類
    之事實，是被告所辯並不足採，本件事證明確，被告犯行洵堪認定。
二、核被告所為係犯刑法第一百八十五條之三之服用酒類不能安全駕駛動力交通工具
    而駕駛之罪。被告前曾因同一罪名之案件，經台灣屏東地方法院判決處有期徒刑
    二月確定，復於易科罰金執行完畢後五年內再為本件犯行，為累犯，應依法加重
    其刑，爰審酌酒精成分對人之意識能力具有不良影響，超量飲酒後會導致對週遭
    事務之辨識及反應能力較平常狀況薄弱，因而酒後駕車在道路上行駛，對一般往
    來之公眾及駕駛人自身皆具有高度危險性，被告竟枉顧公眾行路安全，於服用酒
    類已處於不能安全駕駛動力交通工具之狀態，仍駕駛車輛危害交通安全，所生危
    害非輕，且一再犯之，犯罪後又飾詞狡卸並再次飲酒掩飾犯行，犯後態度不佳等
    一切情狀，量處如主文所示之刑，並諭知易科罰金之折算標準，以資懲戒。
據上論斷，應依刑事訴訟法第四百五十二條、第二百九十九條第一項前段，刑法第一
百八十五條之三、第四十七條、第四十一條第一項，罰金罰鍰提高標準條例第二條，
判決如主文。
中      華      民      國    九十年      五      月     十八     日
                                  臺灣高雄地方法院刑事第二庭
                                      法  官  卓立婷
右正本證明與原本無異。
如不服本判決，應於判決送達後十日內，向本院提出上訴狀。
                                      書記官    陳家宏
中    華    民    國      九十      年      五      月      二十二      日


司法院資訊處製作；財團法人民間司法改革基金會備份。
